【裁判字號】    94,訴,1161
【裁判日期】    950124
【裁判案由】    違反毒品危害防制條例
【裁判全文】
臺灣臺南地方法院刑事判決              94年度訴字第1161號
公  訴  人  臺灣臺南地方法院檢察署檢察官
被      告  乙○○原名薛欽良.
上列被告因違反毒品危害防制條例案件，經檢察官提起公訴（94
年度核退偵字第91號），被告就犯罪事實為有罪之陳述，本院裁
定進行簡式審判程序，判決如下：
    主  文
乙○○連續轉讓第二級毒品，累犯，處有期徒刑壹年。扣案第二
級毒品安非他命壹包（驗前淨重壹點壹玖公克，驗後淨重壹點壹
肆公克）沒收銷燬之。
    事  實
一、乙○○前因竊盜案件，經本院以九十年度易字第二二八二號
    判決判處有期徒刑六月確定，復因恐嚇案件，經臺灣高等法
    院臺南分院判處有期徒刑十月確定，並就竊盜罪及恐嚇罪定
    應執行之刑為一年三月確定，二罪合併執行，而於民國九十
    三年四月八日縮刑期滿執行完畢。詎不知警惕，仍基於轉讓
    第二級毒品安非他命之概括犯意，自九十四年三月底某日起
    至同年四月十八日晚上八時三十分許止，在其位於臺南市○
    ○區○○街七十六號二樓二０二室之居所，以每次約可供施
    用一次劑量之安非他命一包，連續無償轉讓予其友人甲○○
    施用共計五次。嗣乙○○因另案為警於九十四年四月十八日
    晚上九時許至上址執行拘提，當場查獲乙○○與甲○○在上
    址一同施用毒品抵癮（所涉施用毒品部分均由檢察官另案偵
    辦），並扣得乙○○轉讓予甲○○之第二級毒品安非他命一
    包（驗前淨重一點一九公克，驗後淨重一點一四公克），及
    與本案無關之安非他命吸食器一組、第一級毒品海洛因二小
    包（淨重二點八七公克，空包裝重零點四五公克），始悉上
    情。
二、案經臺南市警察局第一分局報請臺灣臺南地方法院檢察署檢
    察官偵查起訴。
    理  由
一、本件被告乙○○所犯係死刑、無期徒刑、最輕本刑為三年以
    上有期徒刑以外之罪，亦非屬高等法院管轄之第一審案件，
    其於審理程序進行中就被訴事實為有罪之陳述，經審判長告
    知簡式審判程序之旨，並聽取公訴人及被告之意見後，裁定
    進行簡式審判程序，故不受同法第一百五十九條第一項、第
    一百六十一條之二、第一百六十一條之三、第一百六十三條
    之一及第一百六十四條至第一百七十條所規定證據能力認定
    及調查方式之限制，合先敘明。
二、上揭犯罪事實，業據被告於本院審理程序中自白承認（本院
    卷第六七頁），核與證人即受讓安非他命之友人甲○○於警
    詢及偵訊中所為證言在五次之範圍內互核相符（警卷第二六
    至三十頁，九十四年度核退偵字第九一號卷第十八至十九頁
    ），又扣案晶體一包經送鑑驗結果，確認送驗晶體一包（驗
    前淨重一點一九公克，驗後淨重一點一四公克）係安非他命
    無訛，有高雄醫學大學附設中和紀念醫院九十四年十一月十
    五日檢驗報告一紙在卷可稽（本院卷第四二頁）；此外，證
    人甲○○因施用毒品案件為警查獲後，驗尿結果確實呈安非
    他命陽性反應，亦有長榮大學九十四年五月五日確認報告、
    採取尿液送驗登記簿各一紙（九十四年度核退偵字第九一號
    卷第二三至二四頁）附卷足憑，被告自白核與事實相符，堪
    以採信。本件事證明確，被告犯行堪以認定，應依法論科。
三、查安非他命係屬毒品危害防制條例第二條第二項第二款所列
    之第二級毒品，故核被告所為，係犯毒品危害防制條例第八
    條第二項之轉讓第二級毒品罪。被告轉讓前持有安非他命之
    低度行為，應為轉讓之高度行為所吸收，不另論罪。又被告
    先後五次轉讓安非他命之犯行，時間緊接，方法相同，觸犯
    構成要件相同之罪名，顯係基於概括犯意反覆為之，為連續
    犯，應依刑法第五十六條之規定論以一罪，並加重其刑。又
    毒品危害防制條例第八條第六項固規定：「轉讓毒品達一定
    數量者，加重其刑至二分之一，其標準由行政院定之。」而
    行政院於九十三年一月七日訂定「轉讓持有毒品加重其刑之
    數量標準」，其第二條第一項第一款、第二項則規定：「轉
    讓第二級毒品淨重達十公克以上者，加重其刑至二分之一。
    所稱淨重，指除去包裝後之毒品重量。」惟本件被告連續轉
    讓之次數僅五次，且每次轉讓之數量至多僅能施用一次，以
    此推算應不超過十公克之數量，本於罪疑惟輕原則，無從認
    定被告轉讓安非他命予證人之數量已達淨重十公克以上，自
    不能以上開規定更加重其刑。又被告前因竊盜案件，經本院
    以九十年度易字第二二八二號判決判處有期徒刑六月確定，
    復因恐嚇案件，經臺灣高等法院臺南分院判處有期徒刑十月
    確定，並就竊盜罪及恐嚇罪定應執行之刑為一年三月確定，
    二罪合併執行，而於九十三年四月八日縮刑期滿執行完畢，
    有臺灣高等法院被告前案紀錄表一份可佐，其於受有期徒刑
    執行完畢後五年以內再犯本件有期徒刑以上之罪，為累犯，
    應依刑法第四十七條之規定加重其刑，並遞加之。爰審酌被
    告另有動產擔保交易法、偽造文書等前科，素行欠佳，有前
    述前案紀錄表可查，犯後雖一度翻供，惟業已於本院審理程
    序中坦承犯行，態度尚可，教育程度僅國中肄業，然竟將安
    非他命連續轉讓他人而擴大安非他命戕害人群之範圍等一切
    情狀，認蒞庭檢察官求處有期徒刑一年為適當，而量處如主
    文所示之刑。扣案第二級毒品安非他命一包（空包裝上沾有
    安非他命，量微無法析離），業經鑑驗已如前述，爰依毒品
    危害防制條例第十八條第一項前段之規定宣告沒收銷燬之。
    末查，扣案吸食器一組雖係被告所有，惟非屬供犯本罪所用
    之物，亦非違禁物，爰不予宣告沒收；再者，扣案海洛因二
    小包雖係第一級毒品，惟本諸無主刑即無從刑之原則，本院
    無從宣告沒收銷燬；又起訴書中並未就此部分為任何聲請，
    本院亦無認有單獨聲請而另以裁定單獨宣告沒收銷燬，附此
    敘明。
據上論斷，應依刑事訴訟法第二百七十三條之一第一項、第二百
九十九條第一項前段，毒品危害防制條例第八條第二項、第十八
條第一項前段，刑法第十一條前段、第五十六條、第四十七條，
判決如主文。
本案經檢察官丙○○到庭執行職務。
中    華    民    國    95    年    1    月     24    日
                  刑事第一庭  審判長法  官  沈揚仁
                                    法  官  洪榮家
                                    法  官  張婷妮
以上正本證明與原本無異。
如不服本判決，應於收受送達後10日內向本院提出上訴書狀（應
附繕本）。
                                    書記官  陳姿利
中    華    民    國    95    年    1    月     24    日
附錄本案論罪科刑法條
毒品危害防制條例第八條第二項
轉讓第二級毒品者，處六月以上五年以下有期徒刑，得併科新臺
幣七十萬元以下罰金。


司法院資訊處製作；財團法人民間司法改革基金會備份。
